臺灣高雄地方法院民事裁定
111年度消債清字第83號
聲  請  人  林姵瑜
0000000000000000

0000000000000000

代  理  人  陳靜娟律師
上列當事人因消費者債務清理事件聲請清算，本院裁定如下：
    主  文
聲請人林姵瑜自中華民國一一一年十一月二十三日下午四時起開
始清算程序。
命司法事務官進行本件清算程序。
    理  由
一、聲請意旨略以：伊有不能清償債務情事，前依消費者債務清
    理條例（下稱消債條例）規定，向本院聲請調解債務清償方
    案，惟調解不成立。伊又未經法院裁定開始更生程序或許可
    和解或宣告破產，爰聲請清算等語。
二、按債務人不能清償債務或有不能清償之虞者，得依本條例所
    定更生或清算程序，清理其債務；債務人於法院裁定開始更
    生程序或許可和解或宣告破產前，得向法院聲請清算；法院
    開始清算程序之裁定，應載明其年、月、日、時，並即時發
    生效力；法院開始更生或清算程序後，得命司法事務官進行
    更生或清算程序，必要時得選任律師、會計師或其他適當之
    自然人或法人1人為監督人或管理人，消債條例第3條、第80
    條前段、第83條第1項、第16條第1項分別定有明文。
三、經查：
  ㈠聲請人前於民國111年3月15日提出債權人清冊，向本院聲請
    調解債務清償方案，經本院111年度司消債調字第109號受理
    ，於111年4月13日調解不成立，聲請人於同日以言詞聲請清
    算等情，業經本院依職權調取上開調解卷宗核閱無訛。
  ㈡聲請人於108年度至110年度均無申報所得，名下無財產，有
    南山人壽保單解約金新臺幣（下同）9,148元；又聲請人於1
    10年3月至4月、5月1日至15日、10月5日至12日曾於皝家遊
    藝場兼職，收入共39,400元，其餘時間均為家管，由公公陳
    榮華每月資助3,000元至3,500元（折衷按3,250元計算），
    配偶則於109年3月至110年12月共給付208,000元生活費及扶
    養費，111年1月起迄今即未再給付，未領取任何補助；另聲
    請人對配偶、張靜芸有25萬元損害賠償債權，曾就張靜芸之
    財產聲請強制執行，惟全未受償等情，有108年度至109年度
    綜合所得稅各類所得資料清單及財產歸屬資料清單【本院11
    0年度司消債調字第109號卷（下稱調卷）第9至11頁】、110
    年度稅務電子閘門財產所得調件明細表【本院111年度消債
    清字第83號卷（下稱清卷）第27頁】、財產及收入狀況說明
    書（調卷第4至5頁）、債權人清冊（清卷第95頁）、債務人
    清冊（清卷第38頁）、本院110年度訴字第1259號民事判決
    （本案卷第9至10頁）、本院111年度司執字第38312號債權
    憑證（本案卷第39頁）、戶籍謄本（清卷第55頁）、勞工保
    險被保險人投保資料表（調卷第12頁）、個人商業保險查詢
    結果表（清卷第47至49頁）、財團法人金融聯合徵信中心前
    置協商專用債權人清冊（調卷第6至8頁）、信用報告（清卷
    第40至42頁）、社會補助查詢表（清卷第24至26頁）、勞動
    部勞動力發展署高屏澎東分署函（清卷第31頁）、勞動部勞
    工保險局函（清卷第32頁）、陳榮華簽立之資助切結書（清
    卷第43頁）、存簿（清卷第50頁）、健保投保紀錄（清卷第
    56頁）、兼職收入切結書（清卷第96頁）、聲請人111年10
    月13日陳報狀（清卷第117頁）、南山人壽保險股份有限公
    司函（清卷第33至34頁）、張靜芸之勞保及所得財產資料（
    清卷第81至87頁）等附卷可參。另查聲請人曾任紅色香榭鋼
    琴音樂餐廳負責人，惟紅色香榭鋼琴音樂餐廳業於97年8月1
    日起擅自歇業他遷不明，非屬消債條例第2條第1、2項、消
    債條例施行細則第3條第2項、第4條之從事小規模營業活動
    之自然人，此有高雄市政府經濟發展局函（清卷第28頁）、
    財政部高雄國稅局新興稽徵所函（清卷第30頁）在卷可證。
    依聲請人上述工作、收入情形，認以聲請人109年3月起至11
    1年3月平均每月可處分所得約13,146元【計算式：（39,400
    ＋3,250×25＋208,000元）÷25＝13,146，本裁定計算方式均採
    元以下4捨5入】，核算其現在償債能力之基礎，堪認妥適。
  ㈢關於聲請人個人日常必要支出部分，聲請人主張每月支出6,0
    00元（無房屋租金，調卷第4至5頁）乙情。按債務人必要生
    活費用，以最近1年衛生福利部或直轄市政府所公告當地區
    每人每月最低生活費1.2倍定之，消債條例第64條之2第1項
    定有明文。本院參酌衛福部社會司所公告111年度高雄市最
    低生活費為14,419元，1.2倍即17,303元。又聲請人陳稱居
    住於配偶之姑姑所有房屋，其無房屋費用支出，故於計算聲
    請人個人每月必要生活費時，應扣除房租支出所佔比例（約
    為24.36％）以13,088元為限【計算式：17,303×（1－24.36%
    ）＝13,088】，而聲請人主張每月必要支出約6,000元，未逾
    此金額，尚屬合理，應予採計。
  ㈣綜上所述，聲請人每月平均可處分所得約13,146元，扣除必
    要生活費6,000元後，尚餘7,146元。而聲請人目前負債總額
    為612,933元（調卷第19至22頁，包括：玉山銀行、龍馬成
    國際有限公司、劉俞妗），扣除南山人壽保單解約金後，以
    上開餘額按月攤還結果，至少約須7年【計算式：（612,933
    －9,148）÷7,146÷12＝7】始能清償完畢，堪認聲請人確有不
    能清償債務之情事。從而，聲請人向本院聲請清算，應予准
    許，並命司法事務官進行本件清算程序。
四、依消債條例第11條第1 項、第83條第1 項、第16條第1 項，
    裁定如主文。
中　　華　　民　　國　　111 　年　　11　　月　　23　　日
              　　民事庭　　　法　官　陳美芳
以上正本係照原本作成。
本裁定不得抗告。
中　　華　　民　　國　　111 　年　　11　　月　　23　　日
  　                        　書記官　胡美儀